最高法院刑事判決　　　　　　　　　　　　　　　八十八年度台上字第七三六五號
　　上　訴　人　甲○○
右上訴人因違反毒品危害防制條例等罪案件，不服台灣高等法院台南分院中華民國八
十八年九月三十日第二審判決（八十八年度上重訴字第一二一一號，起訴案號：台灣
嘉義地方法院檢察署八十二年度偵字第二五八九、三七六九號），提起上訴，本院判
決如左：
    主  文
原判決關於販賣毒品部分撤銷，發回台灣高等法院台南分院。
其他上訴駁回。
    理  由
一關於撤銷發回部分
本件原判決維持第一審論處上訴人甲○○關於共同連續販賣毒品部分罪刑（累犯）之
判決，駁回上訴人在第二審之上訴，固非無見。
惟查(一)科刑之判決書其宣示之主文與所載之事實及理由，必須互相適合，否則即屬理
由矛盾，其判決當然違背法令。本件原判決主文諭知上訴駁回，其中關於上訴人與共
犯許張等共同販賣毒品海洛因所得新台幣（下同）三千四百一十萬元，應予沒收部分
，係維持第一審此部分之判決，理由內亦說明上訴人有參與共犯許張等販賣毒品之行
為，其販賣毒品所得共三千四百一十萬元云云，然依原判決事實之記載，上訴人如何
與許張等共同連續販賣海洛因毒品共得款三千四百一十萬元，並未有明確之認定，致
原判決有宣示之主文與所載事實及理由不相適合之違法。又依原判決所載之事實，上
訴人受許張之邀約，與許張、郭清益、黃慶峰、陳茂松、綽號「國華」之成年男子，
共同基於販賣毒品海洛因之概括犯意，由許張與郭清益於民國八十一年五月、九月，
八十二年三月，分別自大陸地區走私運輸毒品海洛因磚共六十公斤（九十塊）回台灣
地區再行販賣等情，關於許張與郭清益自大陸地區私運海洛因毒品回台灣地區之犯行
部分，似認上訴人與之亦有犯意聯絡及行為分擔，乃原判決理由六內又認上訴人並無
走私運輸毒品之犯行，其所載事實與理由亦有不相一致之違誤。(二)又共同正犯間，須
有犯意之聯絡及行為之分擔，始應就全部犯罪結果負其責任。本件依原判決認定之事
實，許張及郭清益於八十一年五月、九月，八十二年三月間，分別自大陸地區走私運
輸毒品海洛因磚共六十公斤（九十塊）回台灣地區（原判決理由六認上訴人並未參與
走私運輸毒品），除其中十塊海洛因磚由許張售予黃慶峰販賣外，其餘則供予綽號「
小吳」、「小彭」之成年男子，及陳茂松、綽號「國華」之成年男子等人販賣等情；
又認定上訴人僅為許張之隨從小弟，擔任送貨（海洛因）工作云云，則關於由許張販
售予黃慶峰之十塊海洛因磚部分，上訴人是否與之有犯意之聯絡、行為之分擔，事實
並不明確、理由亦未說明其依憑之證據，是否為許張之個別行為，能否令上訴人就此
部分犯罪結果負共同正犯之責任不無疑問。(三)另關於由許張販售予黃慶峰之十塊海洛
因磚部分，黃慶峰既係向許張購買海洛因磚再行轉售他人之人，似非與上訴人、許張
等共同販賣毒品之人，能否成立共同正犯亦有疑義。(四)再依原判決事實所載，許張與
郭清益走私運輸回台灣之毒品海洛因磚共九十塊，除其中十塊由許張轉售予黃慶峰外
，其餘則供予綽號「小吳」、「小彭」者，或由陳茂松及綽號「國華」者，以每塊八
十萬元販賣，上訴人則任送貨工作等情，然關於此部分販賣毒品海洛因之行為，其共
犯之結構、販賣毒品之時間、地點、對象、次數、數量及所得究為若干，事實均不明
確，理由泛稱上訴人等多次販賣毒品犯行應依連續犯之規定以一罪論，均乏依據，實
情若何，自應再加詳查，遽行論斷，自不足以昭折服。以上違誤，或為上訴意旨所指
摘，或為本院得依職權調查之事項，應認原判決關於販賣毒品部分有撤銷發回更審之
原因。又原判決理由六，關於不另為無罪之諭知部分，因公訴人認與論罪科刑部分有
裁判上一罪關係，亦一併發回，合予指明。
二關於上訴駁回部分
查第三審上訴書狀，應述上訴之理由，其未敘述者，得於提起上訴後十日內補提理
由書於原審法院，已逾上述期間，而於第三審法院未判決前仍未提出上訴理由書狀者
，第三審法院應以判決駁回之，刑事訴訟法第三百八十二條第一項、第三百九十五條
後段規定甚明。本件上訴人甲○○對於原判決維持第一審論處其共同未經許可，無故
持有手槍罪刑（累犯）之判決，駁回其在第二審之上訴部分不服，於民國八十八年十
月十五日提起上訴，並未述理由，迄今逾期已久，於本院未判決前仍未提出，依上
開規定此部分上訴自非合法，應予駁回。
據上論結，應依刑事訴訟法第三百九十七條、第四百零一條、第三百九十五條前段，
判決如主文。
中      華      民      國    八十八    年     十二     月     二十三   日
                              最高法院刑事第十一庭
                                  審判長法官  莊  登  照
                                        法官  洪  明  輝
                                        法官  蔡  清  遊
                                        法官  黃  一  鑫
                                        法官  林  秀  夫
      右正本證明與原本無異
                                              書  記  官
中      華      民      國    八十八    年     十二     月    二十九    日
